臺灣臺南地方法院刑事判決
110年度交易字第529號
聲  請  人  臺灣臺南地方檢察署檢察官
被      告  陸清美


選任辯護人  林志雄律師
被      告  郭文壽



選任辯護人  鄭渼蓁律師
            王佩心律師
            陳敬于律師
上列被告等因過失傷害案件，經檢察官聲請簡易判決處刑（109
年度偵字第18539、19449號），本院認為不宜行簡易程序，改行
通常程序後判決如下：
    主  文
本件公訴不受理。
    理  由
一、公訴意旨如簡易判決處刑書所載（如附件） 。
二、按告訴乃論之罪，告訴人於第一審辯論終結前，得撤回其告
    訴。又告訴經撤回者，應諭知不受理之判決，並得不經言詞
    辯論為之，此觀諸刑事訴訟法第238 條第1項、第303 條第3
     款、第307條之規定自明。
三、經查，本件告訴人即同案被告陸清美告訴被告郭文壽、告訴
    人即同案被告郭文壽告訴被告陸清美過失傷害案件，聲請人
    認被告2人均係犯刑法第284條前段之過失傷害罪，依同法第
    287條前段規定，須告訴乃論。茲告訴人即同案被告2人分別
    於民國110年5月27日具狀撤回告訴（被告兼告訴人郭文壽為
    受監護宣告之人，經法院指定郭人壽為其監護人，本件由郭
    人壽代郭文壽撤回告訴），有刑事撤回告訴狀及調解筆錄（
    交簡卷第151至157頁）在卷可憑。揆諸前開說明，本件爰不
    經言詞辯論，逕為諭知不受理之判決。
四、依刑事訴訟法第452條、第303條第3款、第307條，判決如主
    文。
本案經檢察官周文祥聲請以簡易判決處刑。
中　　華　　民　　國　　110 　年　　5 　　月　   31 　日
　　　　　　　　　刑事第十三庭  法　官　陳振謙
以上正本證明與原本無異。
如不服本判決應於收受本判決後20日內向本院提出上訴書狀，並
應敘述具體理由。其未敘述上訴理由者，應於上訴期間屆滿後20
日內向本院補提理由書狀（均須按他造當事人之人數附繕本）「
切勿逕送上級法院」。 
　　　　　　　　　　　　　　　　書記官　黃敏純
中　　華　　民　　國　　110 　年　　5 　　月　　 31　 日
















附件：
臺灣臺南地方檢察署檢察官聲請簡易判決處刑書　
                                    109年度偵字第18539號
                                    109年度偵字第19449號
　　被　　 告  陸清美　女　52歲（民國00年0月00日生）
　　　　　　　　　　　 住○○市○區○○路000巷00號
　　　　　　　　　　　 國民身分證統一編號：Z000000000號
    上1人
    選任辯護人 林志雄律師
    被     告　郭文壽　男　51歲（民國00年00月00日生）
　　　　　　　　　　　 住○○市○○區○○路0段000巷00號
　　　　　　　　　　　 居高雄市○○區○○街00號
　　　　　　　　　　　 國民身分證統一編號：Z000000000號
上列被告等因過失傷害案件，業經偵查終結，認為宜聲請以簡易
判決處刑，茲將犯罪事實及證據並所犯法條分敘如下：
　　　　犯罪事實
一、陸清美於民國109年4月1日10時40分許，騎乘車牌號碼000-0
    000號普通重型機車從臺南市南區中華南路火葬場路面標有
    「停」之無名道路右轉駛入中華南路時，本應注意汽車行駛
    至交岔路口，交岔路口因特殊需要另設有標誌、標線者，應
    依其指示行車，且行車遇標有「停」指示，需停車再開，又
    汽車駕駛人行至無標誌或號誌故障而無交通指揮人員指揮之
    交岔路口，支線道車應暫停讓幹線道車先行。而依當時天候
    晴、日間自然光線、柏油路面、路面乾燥、無缺陷、無障礙
    物、視距良好，客觀上並無不能注意之情事，竟疏未注意及
    此，貿然右轉駛入中華南路，適有郭文壽騎乘之車牌號碼00
    0-000號普通重型機車沿中華南路左後方駛來，原應注意車
    前狀況，並隨時採取必要之安全措施，竟疏未注意及此，貿
    然前行，兩車因而發生碰撞，致陸清美受有左膝後十字韌帶
    撕裂性骨折、左手肘及左足踝挫傷之傷害；郭文壽受有頭部
    外傷併挫傷性左側額葉顱內出血、頭皮撕裂傷之傷害。
二、案經郭文壽、陸清美訴由臺南市政府警察局第六分局報告偵
    辦。
　　　　證據並所犯法條
一、訊據告訴人兼被告郭文壽、陸清美雖均坦承於上揭時地與對
    方發生碰撞一情不諱，然告訴人兼被告郭文壽辯稱：她從巷
    弄出來，應該要禮讓幹道，是對方的車來撞到我車子的右後
    方云云；告訴人兼被告陸清美辯稱：我是直行車，對方從我
    左後方撞上來，我有讓車，我沒有錯云云。惟上揭犯罪事實
    業據告訴人兼被告郭文壽、陸清美指訴綦詳，復有道路交通
    事故現場圖、道路交通事故調查報告表（一）、（二）、台
    南市立醫院診斷證明書2紙、現場與車損照片15幀等在卷可
    稽。按按汽車行駛至交岔路口，交岔路口因特殊需要另設有
    標誌、標線者，應依其指示行車，且行車見「停」標字，必
    須停車再開，又汽車駕駛人行至無標誌或號誌故障而無交通
    指揮人員指揮之交岔路口，支線道車應暫停讓幹線道車先行
    ，且汽車行駛時，駕駛人應注意車前狀況，並隨時保持必要
    之安全措施，道路交通安全規則第102條第1項第11款、第2
    款、第94條第3項、道路交通標誌標線號誌設置規則第177條
    分別定有明文。被告2人駕車自應注意上述道路交通安全規
    定。又依卷附道路交通事故調查報告表所載，當時客觀上並
    無不能注意之情形，被告2人竟疏未注意及此，以致肇事，
    致告訴人2人受傷，被告2人應有過失，且被告2人過失行為
    與告訴人2人之受傷間具有相當因果關係，被告2人上揭所辯
    ，顯係臨訟卸責之詞，委無足採，本件事證明確，被告2人
    犯嫌堪予認定。
二、核被告2人所為，均係犯刑法第284條前段之過失傷害罪嫌。
三、依刑事訴訟法第451條第1項聲請逕以簡易判決處刑。
　　此　　致
臺灣臺南地方法院
中　　華　　民　　國　 109　　年　　10　　月　　21　　日
　　　　　　　　　　　　　　　檢察官  周文祥
本件證明與原本無異
中　　華　　民　　國　 109　　年　　10　　月　　28　　日
                              書記官  鍾明智
所犯法條：
中華民國刑法第284條
因過失傷害人者，處 1 年以下有期徒刑、拘役或 10 萬元以下
罰金；致重傷者，處 3 年以下有期徒刑、拘役或 30 萬元以下
罰金。